【裁判字號】    99,訴,1666
【裁判日期】    990817
【裁判案由】    毒品危害防制條例
【裁判全文】
臺灣板橋地方法院刑事判決              99年度訴字第1666號
公  訴  人  臺灣板橋地方法院檢察署檢察官
被      告  甲○○
上列被告因違反毒品危害防制條例案件，經檢察官提起公訴（99
年度毒偵字第3080號），被告於準備程序認罪，本院以簡式審判
程序判決如下：
    主  文
甲○○施用第一級毒品，累犯，處有期徒刑拾月。
    事實及理由
一、按除被告所犯為死刑、無期徒刑、最輕本刑為三年以上有期
    徒刑之罪或高等法院管轄第一審案件者外，於第一次審判期
    日前之準備程序進行中，被告先就被訴事實為有罪之陳述時
    ，審判長得告知被告簡式審判程序之旨，並聽取當事人、代
    理人、辯護人及輔佐人之意見後，裁定進行簡式審判程序，
    刑事訴訟法第273 條之1 第1 項定有明文。經核本件被告甲
    ○○所犯係死刑、無期徒刑、最輕本刑為三年以上有期徒刑
    以外之罪，其於準備程序中就被訴事實為有罪之陳述，經法
    官告知簡式審判程序之旨，並聽取公訴人、被告之意見後，
    本院爰依首揭規定，合議裁定由受命法官獨任進行簡式審判
    程序，合先敘明。
二、本件犯罪事實：
    甲○○前曾於民國90年間因施用毒品案件，經檢察官聲請本
    院裁定送觀察、勒戒後，認無繼續施用毒品傾向，於90年5
    月17日執行完畢釋放，並經臺灣板橋地方法院檢察署檢察官
    以90年度毒偵字第1995號不起訴處分確定；其後復於94年間
    再犯施用毒品案件，經檢察官聲請法院裁定送觀察、勒戒及
    強制戒治後，於95年9 月12日執行完畢釋放，並經臺灣板橋
    地方法院檢察署檢察官以95年度戒毒偵字第404 號不起訴處
    分確定；其後又因於96年2 月14日、96年3 月29日、96年5
    月11日再犯施用毒品等案件，先後經本院以96年度訴字第12
    19號、第1887號、臺灣桃園地方法院以97年度審訴字第89 9
    號等判決，各判處有期徒刑八月（其後經減刑減為有期徒刑
    四月）、十月減為五月、六月十五日確定，並經更定應執行
    刑一年一月；之後又因於96年11月15日再犯施用毒品案件，
    經本院以97年度訴字第735 號判決，判處有期徒刑九月確定
    ，與上開應執行刑一年一月接續合併執行，於98年6 月10日
    假釋出監付保護管束，至98年8 月19日縮刑期滿執行完畢（
    此部分於本件構成累犯）；又其後復因於98年12月14日、99
    年1 月8 日再犯施用毒品等案件，經本院先後以99年度訴字
    第530 號、第1142號等判決，各判處有期徒刑十月、四月（
    以上二徒刑並經定應執行刑一年）、八月、四月（以上二徒
    刑並經定應執行刑十月）確定，現在監接續合併執行中。詎
    其猶不知悔改，復基於施用毒品之犯意，於99年2 月25日中
    午某時許，在其臺北縣三重市○○街401 號3 樓住處，以注
    射針筒注射方式，施用第一級毒品海洛因1 次。嗣因其為警
    方列管之毒品治安顧慮人口，於99年2 月26日下午5 時15許
    ，經警徵得其同意後，在警局對其採尿送驗，驗有鴉片類嗎
    啡藥物陽性反應，因而查悉上情。案經臺北縣政府警察局新
    莊分局報請臺灣板橋地方法院檢察署檢察官偵查起訴。
三、本件證據：
    (一)被告於偵查、審理時之自白。
    (二)卷附之被告採尿同意書、臺灣檢驗科技股份有限公司出具
      之驗尿報告、臺灣高等法院被告前案紀錄表等可稽。
四、核本件被告上開所為，係犯毒品危害防制條例第10條第1 項
    之施用第一級毒品罪。其施用毒品前之持有毒品行為，應為
    其後施用行為所吸收，不另論罪。又被告前曾於97年間因施
    用毒品等案件，先後經本院以96年度訴字第1219號、第1887
    號、臺灣桃園地方法院以97年度審訴字第899 號等判決，各
    判處有期徒刑八月（其後經減刑減為有期徒刑四月）、十月
    減為五月、六月十五日確定，並經更定應執行刑一年一月；
    之後又因於96年11月15日再犯施用毒品案件，經本院以97年
    度訴字第735 號判決，判處有期徒刑九月確定，與上開應執
    行刑一年一月接續合併執行，於98年6 月10日假釋出監付保
    護管束，至98年8 月19日縮刑期滿執行完畢，有臺灣高等法
    院被告前案紀錄表在卷可稽，被告前受有期徒刑執行完畢後
    ，於五年以內故意再犯本件有期徒刑以上之罪，為累犯，應
    依刑法第47條第1 項規定，加重其刑。爰審酌被告之素行、
    各罪再犯施用毒品情節、所生危害及犯罪後坦承之態度等一
    切情狀，量處如主文所示之刑。
五、依刑事訴訟法第273 條之1 第1 項、299 條第1 項前段、第
    310 條之2 、第454 條，毒品危害防制條例第10條第1 項、
    第23條第2 項，刑法第11條前段、第47條第1 項，判決如主
    文。
六、如不服本判決應於收受送達後十日內向本院提出上訴書狀，
    並應敘述具體理由；其未敘述上訴理由者，應於上訴期間屆
    滿後二十日內向本院補提理由書（均須按他造當事人之人數
    附繕本）「切勿逕送上級法院」。
本案經檢察官李超偉到庭執行職務
中    華    民    國    99    年    8     月    17    日
                      刑事第二庭  法  官  彭  全  曄
以上正本證明與原本無異。
                                  書記官  謝  雪  紅
中    華    民    國    99    年    8     月    17    日
附錄本案論罪科刑法條全文：
毒品危害防制條例第10條
施用第一級毒品者，處 6 月以上 5 年以下有期徒刑。
施用第二級毒品者，處 3 年以下有期徒刑。

司法院資訊處製作；財團法人民間司法改革基金會備份。
